【裁判字號】    92,交聲,1008
【裁判日期】    921231
【裁判案由】    違反道路交通管理處罰條例聲明異議
【裁判全文】
臺灣臺北地方法院交通事件裁定                  九十二年度交聲字第一００八號
    原處分機關  臺北市交通事件裁決所
    受 處分 人  甲○○  男  六十九歲(民國二十二年十月二十七日生)
    即 異議 人
右列受處分人因違反道路交通管理處罰條例案件，對於臺北市交通事件裁決所中華民
國九十二年七月二十二日所為之處分（原處分案號：北市裁三字第駕裁二二—ＡＩＪ
六○二六二三號），聲明異議，本院裁定如左：
        主  文
異議駁回。
        理  由
一、按汽車駕駛人，駕駛汽車不遵守道路交通標誌、標線、號誌之指示者，而道路交
    通管理處罰條例各條無處罰之規定者，處新臺幣（下同）九百元以上一千八百元
    以下罰鍰，道路交通管理處罰條例第六十條第二項第三款定有明文，而汽車駕駛
    人駕駛汽車違反道路交通管理處罰條例第六十條規定者，除應依該條所規定之罰
    鍰處罰外，並予記違規點數一點，道路交通管理處罰條例第六十三條第一項第一
    款亦定有明文。
二、本件受處分人即異議人甲○○於民國九十二年七月二十二日上午十二時二十七分
    許駕駛ＥＨ—二二二六號自用小客車南往北方向沿臺北市○○路○段汽車車行地
    下道，行駛內側第一快車道，至松隆路口時，不遵守道路交通標誌指示直行上環
    東堤頂大道，逕向右轉變換車道至平面車道專用道路，遇臺北市政府警察局信義
    分局警員鄧堯育認為受處分人違反道路交通管理處罰條例第六十條第二項第三款
    規定，當場攔停掣單舉發裁罰後，受處分人於到案日期後十五日內向原處分機關
    提出申訴，經原處分機關請舉發單位即臺北市政府警察局信義分局調查結果，仍
    認受處分人有前開違規行為，原處分機關乃依前揭道路交通管理處罰條例第六十
    條第二項第三款規定於九十二年七月二十二日裁處罰鍰一千二百元，並依據同條
    例第六十三條第一項第一款（漏載第一款）規定記違規點數一點。
四、受處分人甲○○固不否認其於前揭時地駕駛車號ＥＨ—二二二六號自用小客車，
    行駛基隆路一段內側第一快車道，至松隆路口右轉變換車道至平面車道專用等情
    ，然仍矢口否認有任何違反道路交通管理處罰條例規定之行為，辯稱：基隆路、
    松隆路口之交通號誌共有四組、十幾個，又未註解不可變換車道，使駕駛人看不
    懂，警察即於路口等待開單，讓人不解云云。經查：
  (一)受處分人駕駛前開車輛行經行駛基隆路一段內側第一快車道，至松隆路口處未遵
    循現場交通號誌、燈光號誌「直行環東堤頂大道」之指示，逕為右轉變換車道至
    環東平面車道專用車道等事實，除部分據受處分人坦承不諱外，亦經證人即現場
    舉發員警鄧堯育於本院調查時結證明確（見本院九十二年九月二十五日筆錄），
    並有現場照片在卷可稽，則受處分人行經前揭路段不遵守道路交通標誌之指示之
    事實，堪以認定。
  (二)至受處分人辯稱：現場號誌過於混亂云云。惟沿基隆路一段內側第一快車道直行
    至松隆路口，於(1)基隆路與信義路口、(2)車行地下道入口、(3)車型地下出口、(4)
    基隆路與松隆路口等，均已設立四組、同一意旨「第一快車道為直行堤頂大道環
    東大道專用道路」之交通號誌，此有現場照片十幀附卷可稽，是現場號誌明確並
    無受處分人所指之並無任何混亂之處，亦給予駕車人合理之變換車道距離。又受
    處分人係合法考領執照之人，實無抗辯不知交通專用號誌意旨之理，則受處分人
    空言辯稱：號誌混亂、不知號誌意旨云云，實難採信。
  (三)綜上所述，原處分機關依行為時之道路交通管理處罰條例第六十條第二項、第六
    十三條第一項第一款規定裁處罰鍰一千二百元，並記違規點數一點，核無不合。
    本件聲明異議為無理由，應予駁回。
據上論斷，應依道路交通案件處理辦法第十九條，裁定如主文。
中      華      民      國    九十二    年     十二     月    三十一    日
                          臺灣臺北地方法院交通法庭
                                    法  官  郭惠玲
右正本證明與原本無異。
如不服本裁定，應於裁定送達後五日內向本院提出抗告狀。
                                    書記官  鄭雅文
中      華      民      國    九十三    年      一      月      二      日


司法院資訊處製作；財團法人民間司法改革基金會備份。
